【裁判字號】    97,易,656
【裁判日期】    970613
【裁判案由】    竊盜
【裁判全文】
臺灣臺南地方法院刑事判決               97年度易字第656號
公  訴  人  臺灣臺南地方法院檢察署檢察官
被      告  戊○○
                    另案於國防部臺南軍事監獄執行中
上列被告因竊盜案件，經檢察官提起公訴（97年度偵字第1029）
，被告就被訴犯罪事實為有罪之陳述，本院裁定依簡式審判程序
審理，判決如下：
    主  文
戊○○犯如附表所示竊盜罪，各處有期徒刑肆月；應執行有期
徒刑捌月。
    事實及理由
一、本案被告戊○○所犯刑法第320條竊盜罪，非死刑、無期徒
    刑或最輕本刑有期徒刑三年以上之罪，亦非高等法院管轄第
    一審案件，且被告就被訴事實為有罪之陳述，經告知被告簡
    式審判程序之旨，並聽取檢察官、被告之意見後，本院裁定
    進行簡式審判程序，是本案之證據調查，依刑事訴訟法第
    273條之2規定，不受同法第159條第1項、第161條之2、第
    161條之3、第163條之1及第164條至第170條規定之限制，合
    先說明。
二、按案件由犯罪地或被告之住所、居所或所在地之法院管轄，
    刑事訴訟法第5條第1項定有明文。本件犯罪地與被告住所均
    在彰化縣，雖非本院管轄區域，惟被告現另案受刑罰執行之
    國防部台南軍事監獄所在地在台南縣，為本院管轄區域，依
    前揭規定，本院就本案自有管轄權，合先敘明。
三、本件犯罪事實及證據均引用附件檢察官起訴書之記載，證據
    部分增列被告於本院審理中之自白。
四、核被告戊○○如附表所為，係分別犯刑法第320條第1項之竊
    盜罪，所犯三罪間犯意各別，所侵害之財產法益分屬不同被
    害人，應分論併罰。審酌被告於94年間因違反職役職責案件
    ，為國防部中部地方軍事法院94年台審字第119 號判處有期
    徒刑一年六月確定；嗣犯竊盜罪，為台灣彰化地方法院94年
    度易字第1239號判處有期徒刑一年二月確定，經定執行刑為
    二年六月，甫於民國（下同）96年4月14日假釋出獄，於96
    年10月30日假釋期滿，有台灣高等法院被告前案紀錄表在卷
    足憑，被告素行不良，且係假釋期間再本件之罪，足見前所
    受刑之執行未收矯正之效，亦無悔改之心。復審酌被告以侵
    入住宅方式犯本件竊盜罪，對被害人居住安全造成危害、被
    害人所受財產之損害及被告犯後坦承犯行，態度尚稱良好等
    一切情狀，分別量處如主文所示之刑，並定執行刑如主文所
    示。
五、據上論斷，應依刑事訴訟法第第273條之1第1項、第299條第
    1項前段，刑法第320條第1項、第51條第5款，刑法施行法第
    1條之1，判決如主文
本案經檢察官丙○○到庭執行職務
中    華    民    國    97    年    6    月    13    日
                  刑事第五庭    法  官  林逸梅
以上正本證明與原本無異
如不服本判決應於收受本判後10日內向本院提出上訴書狀，並應
敘述具體理由。如未敘述上訴理由者，應於上訴期間屆滿後20日
內向本院補提理由書狀（均須按他造當事人之人數附繕本）「切
勿逕送上級法院」。
                                書記官  郭純瑜
中    華    民    國    97    年    6     月    13    日
附錄論罪科刑法條：
中華民國刑法第320條
（普通竊盜罪、竊佔罪）
意圖為自己或第三人不法之所有，而竊取他人之動產者，為竊盜
罪，處 5 年以下有期徒刑、拘役或 5 百元以下罰金。
意圖為自己或第三人不法之利益，而竊佔他人之不動產者，依前
項之規定處斷。
前二項之未遂犯罰之。
┌─────────────────────────────────────────────┐
│附表                                                                                      │
├──┬──────┬─────────┬───┬──────┬─────┬────────┤
│編號│犯罪時間    │犯罪地點          │被害人│竊得之動產  │所犯罪名  │    宣告刑      │
├──┼──────┼─────────┼───┼──────┼─────┼────────┤
│1   │96年8月6日  │彰化縣二林鄉豐田里│丁○○│現金一萬餘  │刑法第320 │處有期徒刑肆月  │
│    │日間        │中和巷12之2號     │      │元          │條第1項竊 │                │
│    │            │                  │      │            │盜罪      │                │
├──┼──────┼─────────┼───┼──────┼─────┼────────┤
│2   │96年8月15日 │彰化縣二林鎮番田里│乙○○│現金1,300元 │刑法第320 │處有期徒刑肆月  │
│    │日間        │崁頂巷15號        │      │            │條第1項竊 │                │
│    │            │                  │      │            │盜罪      │                │
├──┼──────┼─────────┼───┼──────┼─────┼────────┤
│3   │96年8月15日 │彰化縣芳苑鄉興仁村│甲○○│現金6,000元 │刑法第320 │處有期徒刑肆月  │
│    │日間        │東平路21巷9號     │      │            │條第1項竊 │                │
│    │            │                  │      │            │盜罪      │                │
└──┴──────┴─────────┴───┴──────┴─────┴────────┘
附件：
臺灣臺南地方法院檢察署檢察官起訴書
                                      97年度偵字第1029號
    被      告  戊○○  男  22歲（民國○○年○月○○日生）
                        住彰化縣二林鎮香田里崁頂巷2號
                        現居國防部臺南監獄
                        國民身分證統一編號：Ｚ000000000號
上列被告因竊盜案件，已經偵查終結，認為應提起公訴，茲敘述
犯罪事實及證據並所犯法條如下：
          犯罪事實
一、戊○○意圖為自己不法之所有，於民國（下同）96年8月6日
    日間，侵入彰化縣二林鎮豐田里中和巷12之2號丁○○住處
    （侵入住宅部分未據告訴），竊取丁○○所有之現金1萬餘
    元（新台幣，下同）；又於96年8月15日日間，侵入彰化縣
    二林鎮番田里崁頂巷15號乙○○住處（侵入住宅部分未據告
    訴），竊取乙○○所有之現金1,300元；復於同日日間，侵
    入彰化縣芳苑鄉○○村○○路21巷9號甲○○住處（侵入住
    宅部分未據告訴），竊取甲○○所有之現金6,000元。以上
    所得款項全部均供己花用。嗣經警在偵辦戊○○另涉之竊盜
    案時循線查獲。
二、案經彰化縣警察局鹿港分局報告臺灣彰化地方法院檢察署檢
    察官呈請核轉本署偵辦。
          證據並所犯法條
一、上開犯罪事實，業據被告戊○○於警詢時供承不諱，核與被
    害人丁○○、乙○○、甲○○指訴之情節相符，事證明確，
    被告犯嫌堪以認定。
二、核被告所為，係犯刑法第三百二十條第一項之竊盜罪嫌。其
    先後三次犯行，應論以三罪而併罰之。
三、依刑事訴訟法第二百五十一條第一項提起公訴。
    此  致
臺灣台南地方法院
中    華    民    國    97    年    4    月    22    日
                              檢察官  曲  鴻  煜
本件證明與原本無異
中    華    民    國    97    年    5    月    2     日
                              書記官  田  貴  清


司法院資訊處製作；財團法人民間司法改革基金會備份。
